【裁判字號】    97,抗,294
【裁判日期】    970826
【裁判案由】    毒品危害防制條例
【裁判全文】
臺灣高等法院臺南分院刑事裁定           97年度抗字第294號
抗  告  人  甲○○
上列抗告人因違反毒品危害防制條例案件，不服臺灣嘉義地方法
院中華民國九十七年七月二十九日裁定，提起抗告，本院裁定如
下：
    主  文
抗告駁回。
    理  由
一、抗告意旨略以：抗告人因違反毒品危害防制條例案件，業經
    臺灣嘉義地方法院訴字第二七六號以簡易審判程序分別判處
    一級毒品部分七月、二級毒品部分三月，合併應定執行八月
    。當抗告人由家人收到臺灣嘉義地方法院郵寄抗告人之裁定
    書後，即於九十七年六月十日晚間抗告，未被收狀，已於法
    定期間內抗告，不料被告抗告權遭駁回，顯係侵害抗告人權
    益，請准予抗告等云云。
二、原裁定略以：本件抗告人即被告甲○○因違反毒品危害防制
    條例案件，經本院以遲誤上訴期間為由裁定駁回其上訴後，
    於九十七年六月三日按其陳報戶籍住址嘉義縣布袋鎮貴舍四
    三號送達裁定正本時，因未獲會晤抗告人本人，送達人乃將
    文書交付予抗告人之同居人即其母施劉陶收受，有送達證書
    在卷可稽。又被告之住所位於嘉義縣布袋鎮，其抗告期間加
    計在途期間二日後，至九十七年六月十日即已屆滿，乃被告
    延至九十七年六月十一日始向本院提出聲明抗告狀，自已逾
    期，其抗告顯非合法，應予駁回。
三、經查：
（一）按當事人對於法院之裁定有不服者，除有特別規定外，得
      抗告於直接上級法院，刑事訴訟法第四百零三條第一項定
      有明文。又抗告期間，除有特別規定外，為五日，自送達
      裁定後起算；提起抗告，應以抗告書狀，敘述抗告之理由
      ，提出於原審法院為之；原審法院認為抗告不合法律上之
      程式或法律上不應准許，或其抗告權已經喪失者，應以裁
      定駁回之，刑事訴訟法第四百零六條前段、第四百零七條
      、第四百零八條第一項前段亦分別定有明文。又被告為接
      受文書之送達，應將其住、居所或事務所向法院陳明；送
      達於住、居所、事務所或營業所不獲會晤應受送達人者，
      得將文書付與有辨別事理能力之同居人或受僱人，刑事訴
      法第五十五條第一項、第六十二條準用民事訴訟法第一百
      三十七條第一項亦分別定有明文。
（二）查抗告人甲○○被訴違反毒品危害防制條例案件，經臺灣
      嘉義地方法院判決判處罪刑，其判決正本依抗告人陳報戶
      籍住址交付郵務機構送達，郵務機構於民國九十七年五月
      八日按址送達，由被告本人收受，有送達證書在卷可據（
      參原審卷第73頁）。又被告之住所位於嘉義縣布袋鎮，其
      上訴期間加計在途期間二日後，至九十七年五月二十日即
      已屆滿，乃被告延至九十七年五月二十三日始提出聲明上
      訴狀，自已逾期，其上訴即非合法，經原審法院於九十七
      年五月二十六日裁定駁回，該裁定於九十七年六月三日按
      其陳報戶籍住址嘉義縣布袋鎮貴舍四三號送達裁定正本時
      ，因未獲會晤抗告人本人，送達人乃將文書交付予抗告人
      之同居人即其母施劉陶收受，有送達證書在卷可稽（參原
      審卷第65頁）。又抗告人之住所位於嘉義縣布袋鎮，其抗
      告期間加計在途期間二日後，至九十七年六月十日即已屆
      滿，換言之，自九十七年六月三日起至九十七年六月十日
      止，抗告人均得提起抗告，就抗告人權益之保障難謂不周
      ，乃抗告人延至九十七年六月十一日始提出聲明抗告狀（
      參原審卷第90頁），顯已逾法定抗告期間，而不合法律上
      程式，且無從補正，原裁定駁回抗告，於法並無不當。抗
      告意旨猶指摘原審以抗告逾期駁回違誤，顯無理由，應予
      駁回。
據上論結，應依刑事訴訟法第四百十二條，裁定如主文。
中    華    民    國    97    年    8     月    26    日
                  刑事第二庭    審判長法  官  葉居正
                                      法  官  洪碧雀
                                      法  官  吳勇輝
以上正本證明與原本無異。
不得再抗告。
                                      書記官  李良倩
中    華    民    國    97    年    8    月    27    日


司法院資訊處製作；財團法人民間司法改革基金會備份。
